臺灣高雄地方法院刑事判決　　　　　　　96年度簡上字第13號
上　訴　人　乙○○
即　被　告
上列上訴人因贓物案件，不服本院高雄簡易庭中華民國95年11月
20日95年度簡字第7075號第一審刑事簡易判決（聲請簡易判決處
刑案號：95年度速偵字第7075號），提起上訴，本院管轄之第二
審合議庭改依簡式審判程序審理，並判決如下：
    主  文
原判決撤銷。
乙○○寄藏贓物，處有期徒刑參月，如易科罰金，以新臺幣參仟
元折算壹日。
    事  實
一、乙○○雖已於民國95年10月23日接獲姊夫劉勝平告知其與友
    人林義傑（另案偵審）所取得而置於臺南縣善化鎮胡厝里西
    衛7 之28號劉勝平住處之氙氣燈泡719 個（共5 箱，每箱14
    4 個，其中1 箱少1 個）以及汽車安定器719 個（共30箱，
    每箱24個，其中1 箱少1 個），係該2 人行竊所得之贓物（
    該2 人係於民國95年10月18日凌晨0 時許，在臺南縣永康市
    永康工業區○○路12號帝寶工業股份有限公司（下稱帝寶公
    司）永康廠區內所竊得，總計價值約新臺幣360 萬元），竟
    仍基於寄藏之犯意，提供藏放贓物之地點，並於同日即95年
    10月23日晚間11時許，僱請某不知情之計程車司機，駕車至
    劉勝平住處欲裝載上開贓物前往高雄地區藏放，然因贓物數
    量太多，無法完全裝入計程車內，乙○○乃先以計程車裝載
    氙氣燈泡431 個（共3 箱，其中1 箱少1 個）及汽車安定器
    383 個（共16箱，其中1 箱少1 個）前往高雄市○○○路10
    0 之5 號即不知情之表哥陳友松工作之緯斯特洗車廠旁之鐵
    皮倉庫藏放，嗣於翌（24）日上午9 時許，劉勝平駕車將其
    餘贓物載至乙○○住處，乙○○復接續基於寄藏之犯意，提
    供住處附近即高雄縣杉林鄉○○村○○路55之2 號旁工寮予
    劉勝平藏放贓物，並至高雄市○○路一帶之汽車用品店打聽
    類似產品之價格，伺機銷贓。嗣經警於95年10月27日晚間10
    時許在高雄市○○路與輔仁路口查獲乙○○，乙○○再帶同
    警方在高雄市○○路與新田路口查獲劉勝平與林義傑，進而
    前往緯斯特洗車廠旁之鐵皮倉庫起出氙氣燈泡288 顆（共2
    箱）及汽車安定器359 個（共15箱，其中1 箱少1 個），再
    前往高雄縣杉林鄉○○村○○路55之2 號旁工寮起出氙氣燈
    泡288 顆（共2 箱）及汽車安定器336 個（共14箱）。嗣後
    陳友松在洗車廠清查時，又查出尚有氙氣燈泡143 只（1 箱
    但少1 個）、汽車安定器24只（1 箱），並交由警方處理。
二、案經高雄市政府警察局移送臺灣高雄地方法院檢察署檢察官
    偵查後聲請以簡易判決處刑。
    理  由
一、本件被告乙○○所犯刑法第349 條第2 項寄藏贓物罪，其法
    定刑係死刑、無期徒刑、最輕本刑為3 年以上有期徒刑以外
    之罪，被告於本院審理程序中就被訴事實為有罪之陳述，經
    告知簡式審判程序之旨，並聽取檢察官及被告之意見後，本
    院認無不得或不宜改依簡式審判程序進行之情事，爰裁定改
    依簡式審判程序審理，合先敘明。
二、訊據被告乙○○對於前揭犯罪事實供承不諱，復有證人即帝
    寶公司永康廠材料組組長甲○○、帝寶公司副理許桐樹、劉
    勝平、林義傑、陳友松於警詢之陳述以及贓物認領保管單、
    查獲相片、扣押筆錄、扣押物品目錄表可資佐證，足認被告
    之自白與事實相符，可堪採信。本件事證明確，被告犯行應
    堪認定。
三、核被告所為，係犯刑法第349 條第2 項之寄藏贓物罪。爰審
    酌被告明知本件氙氣燈泡及汽車安定器係劉勝平、林義傑所
    竊得之物，竟將以寄藏，甚且允為詢價、伺機銷贓，使被害
    人追索失竊物品更行困難，且該等物品市價高達約新臺幣36
    0 萬元（業經證人許桐樹於警詢陳明），惡性非輕，惟被告
    並無前科，此有臺灣高等法院被告前案紀錄表在卷可參，且
    其於犯後尚能坦承犯行，態度良好，以及犯罪之動機、手段
    、所生危害等一切情狀，量處如主文所示之刑，並審酌上情
    以及被告之教育程度為高職畢業（如警詢筆錄所示）、職業
    為務農並兼差送貨（如被告於本院審判中所述），尤其是寄
    藏贓物價值頗鉅等情，從重諭知易科罰金之折算標準，以資
    懲儆。原審引用檢察官聲請簡易判決處刑書所載犯罪事實、
    證據及應適用之法條，認被告係犯寄藏贓物罪，而量處有期
    徒刑3 月，如易科罰金以新臺幣3,000 元折算1 日，固非無
    見。然而，原審所認定竊得之贓物，僅有警方原先於緯斯特
    洗車廠旁之鐵皮倉庫以及高雄縣杉林鄉○○村○○路55之2
    號旁工寮起出之氙氣燈泡總計576 個以及汽車安定器總計69
    5 個，至於陳友松嗣後清查出之氙氣燈泡143 個及汽車安定
    器24個則未及審酌，容有未合。被告上訴理由謂：伊與劉勝
    平有親戚關係，劉勝平要找地方放置那些東西，伊不好意思
    拒絕，沒有特別之惡意，伊原先不知道價格，原審判處有期
    徒刑3 月，如易科罰金以新臺幣3,000 元折算1 日，尚嫌過
    重等語，雖非可採，然而原審判決既有未合，爰撤銷改判如
    上。
據上論斷，應依刑事訴訟法第455 條之1 第1 項、第3 項、第36
9 條第1 項前段、第364 條、第273 條之1 第1 項、第299 條第
1 項前段，刑法第349 條第2 項、第41條第1 項前段，刑法施行
法第1 條之1 ，判決如主文。
本案經檢察官丙○○到庭執行職務。
中　　華　　民　　國　　96　　年　　2 　　月　　27　　日
                  鳳山刑事第二庭　審判長法　官　黃建榮
                                        法  官  李嘉益
                                        法　官  譚德周
以上正本證明與原本無異。
不得上訴。
中　　華　　民　　國　　96　　年　　2 　　月　　27　　日
　　　　　　　　　　　　　　　　　　　　書記官  徐錦純
附錄法條：刑法第349條第2 項
收受贓物者，處 3 年以下有期徒刑、拘役或 5 百元以下罰金。
搬運、寄藏、故買贓物或為牙保者，處 5 年以下有期徒刑、拘役
或科或併科 1 千元以下罰金。
因贓物變得之財物，以贓物論。
